【裁判字號】    97,消債更,716
【裁判日期】    971218
【裁判案由】    聲請更生程序
【裁判全文】
臺灣高雄地方法院民事裁定           97年度消債更字第716號
聲  請  人  甲○○
代  理  人  陳魁元律師
上列當事人因消費者債務清理事件聲請更生，本院裁定如下：
    主  文
聲請人甲○○自中華民國九十七年十二月十九日十六時起開始更
生程序。
命司法事務官進行本件更生程序。
    理  由
一、聲請人意旨略以：聲請人即債務人積欠國泰世華銀行、聯邦
    銀行、萬泰銀行、台新銀行、第一銀行、高雄市農會、友邦
    信用卡公司債務，合計達新台幣（下同）2,284,627 元，而
    有不能清償債務情事。消費者債務清理條例頒布後，聲請人
    於民國97年4 月30日向最大債權銀行聯邦銀行申請前置協商
    ，經聯邦銀行於97年5 月9 日以申請文件不符規定為由而拒
    絕與聲請人協商，並發給前置協商不成立通知書。惟聲請人
    目前每月平均薪資雖為47,464元，而配偶因罹患耳膽脂瘤、
    其中1 名子女洪晉毅罹患川崎氏症，負擔沈重，加上房屋貸
    款每月12,000元，故聲請人債務實已大於財產，而不能清償
    債務。又聲請人無擔保或無優先權之債務總額未逾新台幣1,
    200 萬元，復未經法院裁定開始清算程序或宣告破產，爰依
    消債條例第151 條第1 項、第153 條規定，聲請准予更生等
    語。
二、按法院開始更生程序之裁定，應載明其年、月、日、時，並
    即時發生效力。次按法院裁定開始更生或清算程序後，得命
    司法事務官進行更生或清算程序，必要時得選任律師、會計
    師或其他適當之自然人或法人一人為監督人或管理人。債務
    人不能清償債務或有不能清償之虞者，得依本條例所定更生
    或清算程序，清理其債務。債務人對於金融機構因消費借貸
    、自用住宅借款、信用卡或現金卡契約而負債務，在聲請更
    生或清算前，應提出債權人清冊，以書面向最大債權金融機
    構請求協商債務清償方案，並表明共同協商之意旨。自債務
    人提出協商請求之翌日起逾30 日不開始協商，或自開始協
    商之翌日起逾90日協商不成立，債務人得逕向法院聲請更生
    或清算。消費者債務清理條例第3條、第151條第1項、第153
    條、第45條第1項及第16條第1項分別定有明文。
三、經查：聲請人所主張之上開事實，業據提出債權清冊、聯合
    徵信中心之個人資料與聯邦銀行回函（卷6-8 頁、31頁、11
    7-119 頁，債務餘額為2,284,627 元），聲請人與其配偶林
    奇瑩、父親洪媽成、母親洪陳秋緣95、96年國稅局各類所得
    資料、財產歸屬清單、土地、建物登記謄本（卷26-28 頁、
    46-57 頁）、存證信函、補件函、前置協商退件通知函（卷
    14-15 頁、17、30頁）、薪資單（卷19-20 頁）、醫院診斷
    證明、重大傷病卡（卷22-23 頁）、房貸繳款證明（卷24-2
    5 頁）、戶籍謄本、家族系統表（卷58-63 頁）、勞工保險
    卡（卷29頁）、財政部臺灣省南區國稅局回函可證洪媽成、
    洪陳秋緣95、96年度確由聲請人申報扶養（卷104-114 頁）
    與其他日常生活支出證明等（卷67-89 頁）在卷可憑，可信
    為實。
四、本院審酌聲請人目前月薪約為47,464元（卷20頁），扣除勞
    、健保、工會費等2,595 元，與自住房貸每月12,000元後，
    僅餘32,869元，按內政部公告97年度台灣省低收入戶每人每
    月最低生活費用9829元之標準計算一家4 口基本生活開銷支
    後，實無餘額足供繳納協商款，堪認聲請人之債務大於財產
    ，而有不能清償債務情事。而聲請人無擔保或無優先權之債
    務總額未逾新臺幣1, 200萬元，復無同條例第46條規定已經
    法院裁定開始清算程序或宣告破產及第6 條第3 項、第8 條
    各款所定駁回更生聲請等程序事由存在，則債務人聲請更生
    ，是有理由。爰裁定如主文。
中    華    民    國    97    年      12    月  18    日
                  民事第三庭    法  官  藍家慶
上為正本係照原本作成。
本件不得抗告。
本裁定已於97年12月19日下午4時公告。
中    華    民    國    97    年    12    月    19    日
                               書記官   蔡語珊


司法院資訊處製作；財團法人民間司法改革基金會備份。
